【裁判字號】    99,基簡,932
【裁判日期】    991222
【裁判案由】    履行契約
【裁判全文】
臺灣基隆地方法院民事裁定             99年度基簡字第932號
原      告  林銀榮
被      告  陳翁月貴
上列當事人間請求履行契約事件，本院裁定如下：
    主  文
原告之訴及假執行之聲請均駁回。
訴訟費用由原告負擔。
    理  由
一、按確定之終局判決，就經裁判之訴訟標的，除別有規定外，
    有既判力，民事訴訟法第400條第1項定有明文。又訴訟標的
    為確定判決之效力所及者，依民事訴訟法第249 條第1項第7
    款規定，法院應以裁定駁回之。所謂「訴訟標的」，乃指原
    告以訴或被告以反訴所主張或不認之法律關係而言。所謂「
    既判力」，即指判決之實質上確定力，亦即訴訟標的之法律
    關係，於確定之終局判決中經裁判者，當事人就該法律關係
    不得更行起訴，亦不得於新訴用作攻擊或防禦方法，而為與
    確定判決意旨相反之主張之效力。上開規定，旨在明示「一
    事不再理」之法則。此項法則，係指同一事件前此已有確定
    之終局判決而言。至於所謂「同一事件」，則係指同一當事
    人，就同一法律關係，而為同一之請求之謂。
二、本件原告起訴主張：原告前因履行契約事件對被告提起訴訟
    ，並經臺灣高等法院判決被告及訴外人陳金瑞應分別給付原
    告新臺幣（下同）15萬元，惟訴外人陳金瑞業已死亡，爰依
    民法第1138條、1147條、1148條規定，請求被告給付15萬元
    等語。惟查，本件原告前因請求履行契約等事件請求被告陳
    翁月貴給付違約金540萬元，經本院以99年度訴字第212號判
    決被告陳翁月貴應給付原告1,058,650 元，嗣被告陳翁月貴
    不服提起上訴，並經臺灣高等法院以99年度上易字第799 號
    判決原判決關於命上訴人陳翁月貴給付超過15萬元本息部分
    廢棄而告確定，有上開判決書在卷可稽。而原告雖主張上開
    判決命被告及訴外人陳金瑞應分別給付原告各15萬元云云，
    惟陳金瑞並非本院99年度訴字第212 號、臺灣高等法院99年
    度上易字第799 號案件之當事人，且上開判決之主文亦無陳
    金瑞應給付原告15萬元之記載，原告此部分之主張，顯有誤
    會。又本件與臺灣高等法院99年度上易字第799 號請求履行
    契約等事件之當事人既為同一，其前後訴訟請求之金額雖有
    不同，然其所據之原因事實係屬相同，應屬前訴訟既判力所
    及之同一訴訟標的，原告就此部分重行起訴，按之上開規定
    ，其起訴並不合法，自應以裁定駁回之。原告此部分之訴既
    經駁回，其假執行之聲請，亦失所附麗，應併予駁回。
三、依民事訴訟法第249 條第1項第7款、第95條、第78條，裁定
    如主文。
中    華    民    國    99    年    12    月    22    日
                  民事庭法  官  徐世禎
以上正本係照原本作成。
如對本裁定抗告，應於本裁定送達後10日內向本院提出抗告狀，
並繳納抗告裁判費新臺幣1000元，抗告於臺灣高等法院。
中    華    民    國    99    年    12    月    22    日
                        書記官  陸清敏

司法院資訊處製作；財團法人民間司法改革基金會備份。
